# 关于股份支付

提问人：isjia 时间：2014-10-23 14:15:01
案例情况如下：甲是A公司的实际控制人，A公司原先100%控制B公司。现A公司将B公司股权全部转让给甲（原实际控制人）、乙（原小股东）、部分B公司高管（原来是没有股份的）。 现在B公司股权分部情况是，A公司不持有股份，甲扔为实际控制人且持股比例上升，乙持股比例下降出让部分股权给其他高管。 问题是，高管获得的股份算是股份支付吗？

回答人：chenyiwei
事实背景表述不清楚。请根据《讲解 2010 》P181所述股份支付的定义和特征加以判断。

提问人：awakenstriving 时间：2014-10-26 02:24:57
请问陈老师，实际控制人将所持有的子公司股权转让给高管，是属于股份支付吧？如果属于股份支付，实际控制人转让给高管的价格为 2 元，同时VC增资价格为 5 元，请问如何来确定股份支付的公允价值？

回答人：chenyiwei
应算作股份支付，相关费用原则上按VC入股价格和转让给高管价格之间的差额计算。